---
title: "Přehled dopravních nehod"
output: html_document
params:
  district: NA
  data_accidents_p1: NA
  data_accidents_p2: NA
  period: NA
  period_user: NA
  period2: NA
  accfilter: NA
---

```{r, echo = FALSE}
library(dtplyr, quietly = TRUE)
library(tibble, quietly = TRUE)
library(dplyr, quietly = TRUE)
library(tidyr, quietly = TRUE)
library(lubridate, quietly = TRUE)
library(purrr, quietly = TRUE)
library(stringr, quietly = TRUE)
library(sf, quietly = TRUE)
library(fs, quietly = TRUE)
library(readr, quietly = TRUE)
library(ggplot2, quietly = TRUE)
```

```{r, echo=FALSE}
p1_start <- params$period[1]
p1_end   <- params$period[2]

if(p1_end < p1_start){
  p1_start <- params$period[2]
  p1_end   <- params$period[1]
}

period_p1 <- str_c(
  strftime(params$period[1], format = "%d.%m.%Y"),
  " - ",
  strftime(params$period[2], format = "%d.%m.%Y")
)

if(params$period_user){
  p2_start <- params$period2[1]
  p2_end   <- params$period2[2]
  
  if(p2_end < p2_start){
    p2_start <- params$period2[2]
    p2_end   <- params$period2[1]
  }
}else{
  # Duration of p1 in days
    p2_length <- p1_end - p1_start
    p2_length <- as.double(p2_length)
    
    # End date of comparison period (p2)
    p2_end <- p1_start
    p2_end <- p2_end - 1
    
    # Start date of comparison period (p2)
    p2_start <- p2_end - p2_length
}
    
period_p2 <- str_c(
  strftime(p2_start, format = "%d.%m.%Y"),
  " - ",
  strftime(p2_end, format = "%d.%m.%Y")
)

died_p1 <- params$data_accidents_p1 |> pull(accident_dead) |> sum(na.rm = TRUE)
died_p2 <- params$data_accidents_p2 |> pull(accident_dead) |> sum(na.rm = TRUE)

swound_p1 <- params$data_accidents_p1 |> pull(accident_serious_injury) |> sum(na.rm = TRUE)
swound_p2 <- params$data_accidents_p2 |> pull(accident_serious_injury) |> sum(na.rm = TRUE)

lwound_p1 <- params$data_accidents_p1 |> pull(accident_light_injury) |> sum(na.rm = TRUE)
lwound_p2 <- params$data_accidents_p2 |> pull(accident_light_injury) |> sum(na.rm = TRUE)

filteraccidents <- c(
    "Bez omezení (zahrnuty jsou všechny nehody)"="all",
    "Pouze nehody s účastí chodce"="pedestrian",
    "Pouze nehody s účastí cyklisty"="bike",
    "Pouze nehody s účastí motocyklisty"="motobike",
    "Pouze nehody, které se staly pod vlivem alkoholu"="alcohol"
  )

accidents <- names(filteraccidents)[filteraccidents == params$accfilter]


format_integer <- function(x){
  x |>
    as.integer() |>
    format(
      nsmall = 0,
      trim = TRUE,
      big.mark = " "
    )
}

change_fce <- function(x1,x2){
  gr <- 100*(x1-x2)/x2
  
  gr <- gr |> 
    round(digits = 1) |>
    format(nsmall = 1, trim = TRUE, big.mark = " ") |> 
    str_c(" %")
  
  if(x1>x2){
    str_c("+",gr)
  }else{
    return(gr)
  }
}

p1_nrow <- params$data_accidents_p1 %>% 
  nrow()

if(p1_nrow != 0){
  runrmd <- TRUE
}else{
  runrmd <- FALSE
  print("V základním období nejsou žádné nehody.")
}
```



**Okres:** `r params$district`

**Základní období:** `r period_p1`

**Srovnávací období:** `r period_p2`

**Výběr nehod:** `r accidents`

**Přehled nehod:**

- Celkový počet nehod: `r format_integer(nrow(params$data_accidents_p1))`, změna `r change_fce(nrow(params$data_accidents_p1),nrow(params$data_accidents_p2))` oproti srovnávacímu období
- Počet obětí dopravních nehod `r format_integer(died_p1)`, změna `r change_fce(died_p1,died_p2)` oproti srovnávacímu období
- Počet těžce zraněných v dopravních nehodách `r format_integer(swound_p1)`, změna `r change_fce(swound_p1,swound_p2)` oproti srovnávacímu období
- Počet lehce zraněných v dopravních nehodách `r format_integer(lwound_p1)`, změna `r change_fce(lwound_p1,lwound_p2)` oproti srovnávacímu období

```{r, echo=FALSE, fig.align='center', fig.height=3}
if(runrmd){
casualties <- c(
  "casualties_pedestrian" = "chodec",
  "casualties_car_driver" = "řidič osobního\nvozidla",
  "casualties_car_crew" = "spolujezdec v\nosobním vozidle",
  "casualties_bike_driver" = "cyklista",
  "casualties_truck_driver" = "řidič nákladního\nvozidla",
  "casualties_truck_crew" = "spolujezdec v\nnákladním vozidle",
  "casualties_motobike_driver" = "motocyklista",
  "casualties_motobike_crew" = "spolujezdec\nna motocyklu",
  "casualties_other_driver" = "řidič jiného\ndopravního prostředku",
  "casualties_other_crew" = "spolujezdec na jiném\ndopravním prostředku"
)

p1 <- params$data_accidents_p1 |>
      sf::st_drop_geometry() |> 
      dplyr::select(
        starts_with("casualties")
      ) |> 
      dplyr::summarise(
        across(
          everything(),
          sum
        )
      ) |> 
      tidyr::pivot_longer(
        everything()
      )
    
    p2 <- params$data_accidents_p2 |>
      sf::st_drop_geometry() |> 
      dplyr::select(
        starts_with("casualties")
      ) |>
      dplyr::summarise(
        across(
          everything(),
          sum
        )
      ) |> 
      tidyr::pivot_longer(
        everything()
      )
    
    dplyr::bind_rows(
      dplyr::mutate(p1, period = "p1"),
      dplyr::mutate(p2, period = "p2")
    ) |>
      dplyr::arrange(period,value) %>% 
      dplyr::mutate(
        name = factor(name, levels = unique(name)),
        period = factor(period, levels = c("p2","p1"))
      ) |>
      ggplot(
        aes(y = name, x = value, fill = period)
      ) +
      geom_col(
        position = "dodge"
      ) +
      scale_x_continuous(
        "Počet obětí"
      ) +
      scale_fill_brewer(
        palette = "Set1",
        breaks = c("p1","p2"),
        labels = c(
          "p1" = "Základní období",
          "p2" = "Srovnávací období"
        )
      ) +
      scale_y_discrete(
        labels = casualties
      ) +
      labs(
        title = "Oběti dopravních nehod"
      ) +
      theme_classic(
        base_size = 10
      ) +
      theme(
        legend.position = "right",
        legend.title = element_blank(),
        axis.title.y = element_blank()
      )
}
```


```{r, echo=FALSE, fig.align='center', fig.height=3}
if(runrmd){
faults <- c(
  "1"="řidičem motorového\nvozidla",
  "2"="řidičem nemotorového\nvozidla",
  "3"="chodcem",
  "4"="lesní a domácí zvěří",
  "5"="jiným účastníkem\nsilničního provozu",
  "6"="závadou komunikace",
  "7"="technickou závadou\nvozidla",
  "0"="jiné zavinení"
)

p1 <- params$data_accidents_p1 |>
      sf::st_drop_geometry() |>
      dplyr::group_by(
        accident_fault
      ) |> 
      dplyr::summarise(
        value = dplyr::n()
      )
    
    p2 <- params$data_accidents_p2 |>
      sf::st_drop_geometry() |> 
      dplyr::group_by(
        accident_fault
      ) %>% 
      dplyr::summarise(
        value = dplyr::n()
      )
    
    dplyr::bind_rows(
      dplyr::mutate(p1, period = "p1"),
      dplyr::mutate(p2, period = "p2")
    ) %>% 
      dplyr::arrange(period,value) |> 
      dplyr::mutate(
        accident_fault = factor(accident_fault, levels = unique(accident_fault)),
        period = factor(period, levels = c("p2","p1"))
      ) |>
      ggplot(
        aes(y = accident_fault, x = value, fill = period)
      ) +
      geom_col(
        position = "dodge"
      ) +
      scale_x_continuous(
        "Počet nehod"
      ) +
      scale_fill_brewer(
        palette = "Set1",
        breaks = c("p1","p2"),
        labels = c(
          "p1" = "Základní období",
          "p2" = "Srovnávací období"
        )
      ) +
      scale_y_discrete(
        labels = faults
      ) +
      labs(
        title = "Zavinění dopravních nehod"
      ) +
      theme_classic(
        base_size = 10
      ) +
      theme(
        legend.position = "right",
        legend.title = element_blank(),
        axis.title.y = element_blank()
      )
}
```

```{r, echo=FALSE, fig.align='center', fig.height=3}
causes <- c(
"100" = "nezaviněná řidičem",
"201" = "nepřizpůsobení rychlosti\nhustotě provozu",
"202" = "nepřizpůsobení rychlosti\nviditelnosti",
"203" = "nepřizpůsobení rychlosti\nvlastn. vozidla a nákladu",
"204" = "nepřizpůsobení rychlosti\nstavu vozovky",
"205" = "nepřizpůsobení rychlosti\ndopr.techn.stavu vozovky",
"206" = "překročení předepsané rychlosti\nstanovené pravidly",
"207" = "překročení rychlosti stanovené\ndopravní značkou",
"208" = "nepřizpůsobení rychlosti\nbočnímu, nárazovému větru",
"209" = "jiný druh nepřiměřené\nrychlosti",
"301" = "předjíždění vpravo",
"302" = "předjíždění bez dostatečného\nbočního odstupu",
"303" = "předjíždění bez dostatečného\nrozhledu",
"304" = "při předj. došlo k ohrož.\nprotijedoucího řidiče v.",
"305" = "při předj. došlo k ohrož.\npředjížděného řidiče v.",
"306" = "předjíždění vlevo vozidla\nodbočujícího vlevo",
"307" = "předj. v místech, kde je\nto zakazáno dopr.značkou",
"308" = "při předj. byla přejeta\npodélná čára souvislá",
"309" = "bránění v předjíždění",
"310" = "přehlédnutí již předjíždějícího\nsouběžně jed. voz.",
"311" = "jiný druh nesprávného\npředjíždění",
"401" = "jízda na červené světlo",
"402" = "nedání předn. proti příkazu\nd.z. STŮJ DEJ PŘEDNOST",
"403" = "nedání předn. proti příkazu\nd.z. DEJ PŘEDNOST",
"404" = "nedání předn. vozidlu\npřijíždějícímu zprava",
"405" = "nedání předn. při\nodbočování vlevo",
"406" = "nedání předn. tramvaji,\nkterá odbočuje",
"407" = "nedání předn. protijed.voz.\npři objíždění překážky",
"408" = "nedání předn. při zařazování\ndo proudu jedouc.voz.",
"409" = "nedání předn. při\nvjížděnína silnici",
"410" = "nedání předn. při\notáčení nebo couvání",
"411" = "nedání předn. při\npřejíždění z pruhu do pruhu",
"412" = "nedání předn. chodci\nna vyznačeném přechodu",
"413" = "nedání předn. při\nodboč.vlevo souběžně jedouc.voz.",
"414" = "jiné nedání přednosti",
"501" = "jízda po nespr.straně\nvozovky, vjetí do protisměru",
"502" = "vyhýbání bez dostatečné\nboční vůle",
"503" = "nedodržení bezpečné\nvzdálenosti za vozidlem",
"504" = "nesprávné otáčení\nnebo couvání",
"505" = "chyby při udání\nsměru jízdy",
"506" = "bezohledná, agresivní,\nneohleduplná jízda",
"507" = "náhlé bezdůvodné snížení\nrychlosti jízdy,zastavení",
"508" = "řidič se plně nevěnoval\nřízení vozidla",
"509" = "samovolné rozjetí\nnezajištěného vozidla",
"510" = "vjetí na nezpevněnou\nkrajnici",
"511" = "nezvládnutí řízení\nvozidla",
"512" = "jízda (vjetí) jednosměrnou\nulicí, silnicí",
"516" = "jiný druh nesprávného\nzpůsobu jízdy",
"601" = "závada řízení",
"602" = "závada provozní brzdy",
"603" = "neúčinná nebo nefungující\nparkovací brzda",
"604" = "optřebení běhounu pláště\npod stanovenou mez",
"605" = "defekt pneumatiky - průrazem,\nnáhlým únikem vzd.",
"606" = "závada osvětlovací soustavy\nvozidla",
"607" = "nepřipoj./poškoz. spoj.\nhadice pro brzd.přípoj.voz.",
"608" = "nesprávné uložení nákladu",
"609" = "upadnutí, ztráta kola\nvozidla (i rezervního)",
"610" = "zablokování kol v důsledku\nmech. závady vozidla",
"611" = "lom závěsu kola, pružiny",
"612" = "nazajištěná, poškozená\nbočnice (i u přívěsu)",
"613" = "závada závěsu pro přívěs",
"614" = "utržená spojovací hřídel",
"615" = "jiná technická závada"
)

if(runrmd){
params$data_accidents_p1 |>
      sf::st_drop_geometry() |>
      dplyr::select(
        accident_cause
      ) |>
      dplyr::group_by(
        accident_cause
      ) |>
      dplyr::summarise(
        value = dplyr::n()
      ) |>
      dplyr::slice_max(value, n = 5) |>
      dplyr::arrange(value) |>
      mutate(
        accident_cause = factor(accident_cause, levels = accident_cause)
      ) |>
      ggplot(
        aes(x = value, y = accident_cause)
      ) +
      geom_col(
        fill = "#377eb8"
      ) +
      scale_x_continuous(
        "Počet nehod"
      ) +
      scale_y_discrete(
        labels = causes
      ) +
  labs(
        title = "Nejčastější příčiny dopravních nehod"
      ) +
      theme_classic(
        base_size = 10
      ) +
      theme(
        legend.position = "right",
        legend.title = element_blank(),
        axis.title.y = element_blank()
      )
}
```

```{r, echo=FALSE, fig.align='center', fig.height=3}
if(runrmd){
  
aux <- params$data_accidents_p1 |>
      sf::st_drop_geometry() |>
      dplyr::filter(accident_dead > 0)
  
if(nrow(aux) != 0){

aux |>
      sf::st_drop_geometry() |>
      dplyr::filter(accident_dead > 0) |>
      dplyr::select(
        accident_cause,accident_dead
      ) |>
      dplyr::group_by(
        accident_cause
      ) |>
      dplyr::summarise(
        value = as.integer(sum(accident_dead, na.rm = TRUE))
      ) |>
      dplyr::slice_max(value, n = 5) |>
      dplyr::arrange(value) |>
      mutate(
        accident_cause = factor(accident_cause, levels = accident_cause)
      ) |>
      ggplot(
        aes(x = value, y = accident_cause)
      ) +
      geom_col(
        fill = "#377eb8"
      ) +
      scale_x_continuous(
        "Počet zemřelých"
      ) +
      scale_y_discrete(
        labels = causes
      ) +
  labs(
        title = "Nejtragičtější příčiny dopravních nehod"
      ) +
      theme_classic(
        base_size = 10
      ) +
      theme(
        legend.position = "bottom",
        legend.title = element_blank(),
        axis.title.y = element_blank()
      )
}
}
```

```{r, echo=FALSE, fig.align='center', fig.height=3}
crashtype <- c(
  "1" = "srážka s jedoucím\nnekolejovým vozidlem",
"2" = "srážka s vozidlem\nzaparkovaným, odstav.",
"3" = "srážka s pevnou\npřekážkou",
"4" = "srážka s chodcem",
"5" = "srážka s lesní zvěří",
"6" = "srážka s domácím\nzvířetem",
"7" = "srážka s vlakem",
"8" = "srážka s tramvají",
"9" = "havárie",
"0" = "jiný druh nehody"
)

if(runrmd){

p1 <- params$data_accidents_p1 |>
      sf::st_drop_geometry() |>
      dplyr::filter(accident_type != 0) |>
      dplyr::group_by(
        accident_type
      ) |> 
      dplyr::summarise(
        value = dplyr::n()
      )
    
    p2 <- params$data_accidents_p2 |>
      sf::st_drop_geometry() |> 
      dplyr::filter(accident_type != 0) |>
      dplyr::group_by(
        accident_type
      ) %>% 
      dplyr::summarise(
        value = dplyr::n()
      )
    
    dplyr::bind_rows(
      dplyr::mutate(p1, period = "p1"),
      dplyr::mutate(p2, period = "p2")
    ) %>% 
      tidyr::complete(period,accident_type,fill = list(value = 0)) |>
      dplyr::arrange(period,value) |> 
      dplyr::mutate(
        accident_type = factor(accident_type, levels = unique(accident_type)),
        period = factor(period, levels = c("p2","p1"))
      ) |>
      ggplot(
        aes(y = accident_type, x = value, fill = period)
      ) +
      geom_col(
        position = "dodge"
      ) +
      scale_x_continuous(
        "Počet nehod"
      ) +
      scale_fill_brewer(
        palette = "Set1",
        breaks = c("p1","p2"),
        labels = c(
          "p1" = "Základní období",
          "p2" = "Srovnávací období"
        )
      ) +
      scale_y_discrete(
        labels = crashtype
      ) +
      labs(
        title = "Druhy srážek"
      ) +
      theme_classic(
        base_size = 10
      ) +
      theme(
        legend.position = "right",
        legend.title = element_blank(),
        axis.title.y = element_blank()
      )
}
```

```{r, echo=FALSE, fig.align='center', fig.height=3}
obstacletype <- c(
  "1" = "strom",
  "2" = "sloup - telefonní, veř.\nosvětlení, el.vedení apod.",
  "3" = "odrazník, patník, sloupek\nsměrový, dopr.značky ap.",
  "4" = "svodidlo",
  "5" = "překážka vzniklá provozem\njiného vozidla",
  "6" = "zeď, pevná část mostů,\npodjezdů, tunelů apod.",
  "7" = "závory železničního\npřejezdu",
  "8" = "překážka vzniklá\nstavební činností",
  "9" = "jiná překážka - plot,\nnásep, nástupní ostrůvek",
  "0" = "nepřichází v úvahu,\nnejde o srážku s pev.přek."
)

if(runrmd){

p1 <- params$data_accidents_p1 |>
      sf::st_drop_geometry() |>
      dplyr::filter(accident_obstacle_type != 0) |>
      dplyr::group_by(
        accident_obstacle_type
      ) |> 
      dplyr::summarise(
        value = dplyr::n()
      )
    
    p2 <- params$data_accidents_p2 |>
      sf::st_drop_geometry() |> 
      dplyr::filter(accident_obstacle_type != 0) |>
      dplyr::group_by(
        accident_obstacle_type
      ) |>
      dplyr::summarise(
        value = dplyr::n()
      )
    
    dplyr::bind_rows(
      dplyr::mutate(p1, period = "p1"),
      dplyr::mutate(p2, period = "p2")
    ) %>% 
      tidyr::complete(period,accident_obstacle_type,fill = list(value = 0)) |>
      dplyr::arrange(period,value) |> 
      dplyr::mutate(
        accident_obstacle_type = factor(accident_obstacle_type, levels = unique(accident_obstacle_type)),
        period = factor(period, levels = c("p2","p1"))
      ) |>
      ggplot(
        aes(y = accident_obstacle_type, x = value, fill = period)
      ) +
      geom_col(
        position = "dodge"
      ) +
      scale_x_continuous(
        "Počet nehod"
      ) +
      scale_fill_brewer(
        palette = "Set1",
        breaks = c("p1","p2"),
        labels = c(
          "p1" = "Základní období",
          "p2" = "Srovnávací období"
        )
      ) +
      scale_y_discrete(
        labels = obstacletype
      ) +
      labs(
        title = "Druhy srážek s pevnou překážkou"
      ) +
      theme_classic(
        base_size = 10
      ) +
      theme(
        legend.position = "right",
        legend.title = element_blank(),
        axis.title.y = element_blank()
      )
}
```

```{r, echo=FALSE, fig.align='center', fig.height=3}
if(runrmd){

params$data_accidents_p1 |>
      sf::st_drop_geometry() |>
      tidyr::drop_na(driver_age) |>
      dplyr::mutate(
        agecat = cut(driver_age, breaks = c(0,5,9,14,17,20,24,34,44,54,64,Inf))
      ) |>
      dplyr::group_by(
        agecat,
        .drop = FALSE
      ) |> 
      dplyr::summarise(
        value = dplyr::n()
      ) |>
      ggplot(
        aes(y = value, x = agecat)
      ) +
      geom_col(
        fill = "#377eb8"
      ) +
      scale_x_discrete(
        "Věk řidiče"
      ) +
      scale_y_continuous(
        "Počet nehod"
      ) +
  labs(
    title = "Věk viníků dopravních nehod"
  ) +
      theme_classic(
        base_size = 10
      ) +
      theme(
        legend.position = "bottom",
        legend.title = element_blank(),
        axis.title.y = element_blank()
      )
  
}
```

```{r, echo=FALSE, fig.align='center', fig.height=3}
if(runrmd){

aux <- params$data_accidents_p1 |>
      sf::st_drop_geometry() |>
      tidyr::drop_na(driver_age)
  
if(nrow(aux) != 0){

aux |>
      dplyr::mutate(
        agecat = cut(driver_age, breaks = c(0,5,9,14,17,20,24,34,44,54,64,Inf))
      ) |>
      dplyr::group_by(
        agecat
      ) |> 
      dplyr::summarise(
        value = sum(accident_dead)
      ) |>
      ggplot(
        aes(y = value, x = agecat)
      ) +
      geom_col(
        fill = "#377eb8"
      ) +
      scale_x_discrete(
        "Věk řidiče"
      ) +
      scale_y_continuous(
        "Počet zemřelých"
      ) +
  labs(
    title =  "Věk viníků smrtelných nehod"
  ) +
      theme_classic(
        base_size = 10
      ) +
      theme(
        legend.position = "bottom",
        legend.title = element_blank(),
        axis.title.y = element_blank()
      )
}
}
```


```{r, echo=FALSE, fig.align='center', fig.height=4}
if(runrmd){
  
  aux <- params$data_accidents_p1 %>% 
      st_drop_geometry() %>% 
      group_by(accident_date) %>% 
      summarise(
        obs = n(),
        .groups = "drop"
      ) %>% 
      mutate(
        wday = wday(accident_date, week_start = 1) %>% as.integer(),
        month = month(accident_date) %>% as.integer(),
        year = year(accident_date) %>% as.integer()
      ) %>% 
      group_by(year,month) %>% 
      arrange(accident_date) %>% 
      mutate(
        lday = first(wday):(n()+first(wday)-1)
      ) %>% 
      group_by(wday,month,lday) %>% 
      summarise(
        obs = sum(obs)/n(),
        .groups = "drop"
      ) %>% 
      mutate(
        obs = 100*obs/sum(obs),
        month = factor(month, levels = 1:12, labels = months_cz)
      ) 
  
  aux %>% 
      ggplot(
        aes(x = lday, y = month, fill = obs)
      ) +
      geom_tile() +
      geom_vline(
        xintercept = c(7.5,14.5,21.5,28.5,35.5),
        linetype = 2
      ) +
      scale_x_continuous(
        breaks = 1:37,
        labels = rep(
          days_cz,6
        )[1:37]
      ) +
      scale_y_discrete(
        limits = months_cz
      ) +
      scale_fill_distiller(
        "Podíl nehod (%)",
        palette = "RdYlGn"
      ) +
      # scale_fill_gradient2(
      #   "Podíl nehod (%)",
      #   low = "#313695",
      #   mid = "#ffffbf",
      #   high = "#a50026",
      #   midpoint = median(aux$obs, na.rm = TRUE)
      # ) +
      theme_classic(base_size = 10) +
      theme(
        axis.text.y = element_text(size = 9),
        axis.text.x = element_text(angle = 90, hjust = 1, vjust=0.5, size = 9),
        axis.title = element_blank(),
        legend.position = "bottom"
      )
  
    # acc_plot <- 
    #   params$data_accidents_p1 |>
    #   dplyr::select(accident_date) |> 
    #   sf::st_drop_geometry() |>
    #   dplyr::group_by(accident_date) |> 
    #   dplyr::summarise(obs = n()) %>%  
    #   tidyr::complete(
    #     accident_date = seq(from = min(.$accident_date), to = max(.$accident_date), by = 1),
    #     fill = list(obs = 0)
    #   ) |> 
    #   dplyr::mutate(
    #     day  = wday(accident_date, week_start = 1) %>% as.character(),
    #     week = isoweek(accident_date) %>% as.character(),
    #   ) |> 
    #   dplyr::select(-accident_date) |> 
    #   dplyr::group_by(week,day) |> 
    #   dplyr::summarise(
    #     obs = sum(obs)/n(),
    #     .groups = "drop"
    #   ) |> 
    #   dplyr::mutate(
    #     obs = 100*obs/sum(obs)
    #   ) |> 
    #   dplyr::mutate(
    #     week = factor(week, levels = 1:54),
    #     day = factor(day, levels = 1:7, 
    #                  labels = c("pondělí","úterý","středa","čtvrtek","pátek","sobota","neděle"))
    #   )
    # 
    # xdata <- acc_plot |> 
    #   group_by(week) |> 
    #   summarise(
    #     obs = sum(obs),
    #     .groups = "drop"
    #   ) |> 
    #   mutate(
    #     xobs = 100*obs/sum(obs)
    #   ) |> 
    #   select(-obs)
    # 
    # ydata <- acc_plot |> 
    #   group_by(day) |>
    #   summarise(
    #     obs = sum(obs),
    #     .groups = "drop"
    #   ) |> 
    #   mutate(
    #     yobs = 100*obs/sum(obs)
    #   ) |>
    #   select(-obs)
    # 
    # acc_plot |>
    #   ggplot(
    #     aes(x = week)
    #   ) +
    #   geom_tile(
    #     aes(y=day, fill=obs)
    #   ) +
    #   geom_xsidetile(
    #     data = xdata,
    #     aes(xfill = xobs, y = "celkem")
    #   ) +
    #   geom_ysidetile(
    #     data = ydata,
    #     aes(yfill = yobs, x = "celkem", y = day)
    #   ) +
    #   scale_fill_distiller(
    #     "Za den v roce (%)",
    #     palette = "OrRd",
    #     direction = 1,
    #     guide = guide_colorbar(order = 1)
    #   ) +
    #   scale_xfill_gradient(
    #     "Za týden v roce (%)",
    #     low = "#deebf7",
    #     high = "#08306b"
    #   ) +
    #   scale_yfill_gradient(
    #     "Za den v týdnu (%)",
    #     low = "#deebf7",
    #     high = "#08306b"
    #   ) +
    #   scale_y_discrete(
    #     limits = c("pondělí","úterý","středa","čtvrtek","pátek","sobota","neděle")
    #   ) + 
    #   scale_xsidey_discrete() +
    #   scale_ysidex_discrete() +
    #   scale_x_discrete(
    #     "Týden v roce",
    #     limits = as.character(1:53)
    #   ) + 
    #   labs(
    #     title =  "Podíl dopravních nehod podle času (v základním období)"
    #   ) +
    #   theme_classic(
    #     base_size = 10
    #   ) +
    #   theme(
    #     axis.title.y = element_blank(),
    #     legend.position = "bottom",
    #     legend.title = element_text(size = 8),
    #     axis.text.x = element_text(size = 6)
    #   )
}
```

